臺灣高等法院臺中分院刑事判決　　　　　　民國九十年度上訴字第二一三九號
　　上　訴　人
　　即　被　告　甲○○
右上訴人因毒品危害防制條例案件，不服臺灣臺中地方法院中華民國九十年七月十七
日第一審判決（民國九十年度訴字第一○○九號，起訴案號：臺灣彰化地方法院檢察
署民國八十九年度毒偵字第五五○三號；併辦案號：臺灣臺中地方法院檢察署九十年
度毒偵字第二五三號），提起上訴，本院判決如左：
    主　  文
上訴駁回。
    事  　實
一、甲○○前因施用毒品案件，經觀察、勒戒後，認無繼續施用毒品之傾向，業經臺
    灣臺中地方法院檢察署檢察官於民國（下同）八十八年六月二十四日以八十八年
    度偵字第一三四九二號為不起訴處分確定。詎其又基於施用毒品之概括犯意，連
    續施用第一級毒品海洛因。即：
　(一)於八十九年五月廿日前三日內某時，在台中縣神岡鄉○○路好萊塢汽車旅館內，
    將毒品海洛因摻入香煙內點火吸食方式，施用第一級毒品海洛因一次，於同年月
    廿日，經台中縣警察局豐原分局通知其到場接受定期採尿時而查獲。
　(二)八十九年七月廿九日查獲前三日內某時，在不詳處所，其所駕駛之車內，亦將海
    洛因摻入香煙內點火吸食方法，施用海洛因一次。嗣為警於八十九年七月二十九
    日二十三時十分在國道一號高速公路員林收費站南向處查獲，經臺灣彰化地方法
    院以八十九年度毒聲字第三七五五號裁定送臺灣彰化看守所附設勒戒處所觀察、
    勒戒後，認有繼續施用毒品之傾向。
二、案經臺灣彰化地方法院檢察署檢察官自動檢舉偵查並向臺灣彰化地方法院提起公
    訴後，經該院以管轄錯誤為由裁定移送原審法院審判；暨臺中縣警察局豐原分局
    報請臺灣臺中地方法院檢察署檢察官偵查，並移由臺灣雲林地方法院檢察署檢察
    官偵查後，再移回臺灣臺中地方法院檢察署檢察官函請原審法院併案審判。
    理  　由
一、上訴人即被告甲○○（下稱被告）於本院審理時未到庭，據其於原審審理時坦承
    於八十九年七月二十九日查獲之前三日內某時吸用海洛因，而矢口否認有於八十
    九年五月二十日之前三日內某時吸用海洛因之犯行。惟被告於八十九年五月二十
    日及八十九年七月二十九日為警採集之尿液經送檢驗結果，均呈嗎啡陽性反應，
    有私立中山醫學院附設孫中山先生紀念醫院檢驗報告、臺中縣警察局豐原分局列
    管毒品人口法尿液檢體採集送驗紀錄表、彰化縣衛生局煙毒尿液檢驗成績書附卷
    可稽，且有台灣彰化看守所附設勒戒所八十九年八月十四日彰所戒字第二○七五
    號為送之有繼續施用毒品傾向證明書可證（見原審卷第廿四頁所附之臺灣彰化地
    方法院檢察署檢察官八十九年度毒偵字第三九○號聲請簡易判決處刑書），則被
    告自白部分與事實相符，其否認部分，旨在卸責，非可採信，本件事證已明確，
    被告犯行堪以認定。
二、核被告甲○○所為，係犯毒品危害防制條例第十條第一項之施用第一級毒品罪，
    其施用前持有第一級毒品海洛因之低度行為，應為施用之高度行為所吸收，不另
    論罪。其先後二次施用海洛因之犯行，時間緊接，所犯構成要件相同，顯係基於
    概括犯意為之，為連續犯，依刑法第五十六條之規定論以一罪，並加重其刑。公
    訴意旨雖未論及被告於八十九年五月二十日之前三日內某時之施用第一級毒品海
    洛因一次之犯行，然此部分與起訴部分有連續犯之裁判上一罪關係，為起訴效力
    所及，法院自得併予審判，附此敘明。
三、原審依毒品危害防制條例第十條第一項、第廿條第三項，刑法第十一條前段、第
    五十六條，審酌被告前因施用毒品犯行，甫經觀察、勒戒，經檢察官不起訴處分
    後猶故態復萌，再施用第一級毒品不輟，無視於毒品對於自身健康之戕害及國家
    對於杜絕毒品犯罪之禁令，然被告犯後尚知悔悟，且施用毒品者均有相當程度之
    生理成癮性及心理依賴性，其犯罪心態與一般刑事犯罪之本質並不相同，容應以
    「病人」之角度為考量，並側重適當之醫學治療及心理矯治為宜，又被告經施以
    長時間之強制戒治，固屬保安處分之一種，然既與其所應受之刑罰，同係限制人
    身自由，揆諸比例原則，量刑不宜過重等一切情狀，量處有期徒刑七月，經核其
    認事用法，均無違誤，量刑亦稱妥適，被告上訴意旨，否認犯罪，指摘原判決不
    當，為無理由，應予駁回。
四、被告經合法傳喚，雖提出診斷證明書謂其患上呼吸道感染症狀，惟此症狀，非無
    法到庭，是其無正當理由不到庭，爰不待其陳述，逕行判決。
五、據上論斷，應依刑事訴訟法第三百六十八條、第三百七十一條，判決如主文。
本案經檢察官乙○○到庭執行職務。
中      華      民      國　  　九十一   年      一　     月      二　  日
                                    臺灣高等法院臺中分院刑事第一庭
                                          審判長法  官　陳　紀　綱
                                                法  官　方　艤  駐
                                                法　官　陳　登　源
右正本證明與原本無異。
如不服本判決應於收受送達後十日內向本院提出上訴書狀，其未敘述上訴之理由者並
得於提起上訴後十日內向本院補提理由書（均須按他造當事人之人數附繕本）。
                                                書記官  林  桂  鳳
中      華      民      國　  　九十一   年      一　     月     三 　  日
【附錄論罪科刑法條】
毒品危害防制條例第十條第一項：
施用第一級毒品者，處六月以上五年以下有期徒刑。                          Ｉ
